臺灣臺北地方法院民事判決　九十一年度訴字第二六○○號
　　原　　　　告　合作金庫銀行股份有限公司（原名：台灣省合作金庫）
　　法 定 代理人　己○○
　　訴 訟 代理人　甲○○
　　　　　　　　　庚○○
　　被　　　　告　良木實業有限公司
　　兼法定代理人　丙○○
　　被　　　　告　丁○○
　　　　　　　　　乙○○
　　　　　　　　　辛○○
右當事人間請求清償借款事件，本院判決如左：
    主      文
被告應連帶給付原告新台幣壹佰萬元，及自民國七十六年六月一日起至清償日止，按
年息百分之九計算之利息；並自民國七十六年七月二日起至清償日止，在六個月內給
付者，按上開利率百分之十，超過六個月者，按上開利率百分之二十加付違約金。
訴訟費用由被告連帶負擔。
本判決於原告以新台幣拾萬肆仟元或同面額之中央政府重大交通建設公債八十四
年度甲類第一期債票為被告供擔保後，得假執行。
    事      實
甲、原告方面：
一、聲明：除假執行之擔保金額外，如主文第一項所示。
二、陳述：被告良木實業有限公司（下稱良木公司）於民國七十五年七月三十一日，
    以被告丙○○、丁○○、乙○○、辛○○、戊○○為連帶保證人，與原告簽訂本
    票一份，向原告借用新台幣（下同）壹佰萬元，約定利息按原告基本放款利率加
    碼年息百分之一點二五計算，清償期為七十六年七月三十一日；並約定逾期清償
    在六個月以內者，按上開利率百分之十，超過六個月者，按上開利率百分之二十
    計付違約金。詎清償期屆至後，被告良木公司未依約清償，尚欠原告壹佰萬元，
    及分別自七十六年六月一日、同年七月二日起算之利息、違約金。爰分別依消費
    借貸和連帶保證之法律關係，請求被告良木公司、丙○○、丁○○、乙○○、辛○○、戊○○連帶給付如主文第一項所示之本金、利息、違約金。
三、證據：提出本票、連帶保證書、放款支出傳票、收入傳票各一份、約定書六份為
    證。
乙、被告方面：
一、被告良木公司、丙○○部分：
（一）聲明：駁回原告之訴。
（二）陳述：被告良木公司確實向原告借貸本件壹佰萬元之借款，但本件借款被告丙○○有提供抵押物為擔保。
二、被告乙○○部分：
（一）聲明：駁回原告之訴。
（二）陳述：被告乙○○確實擔任被告良木公司向原告借款之連帶保證人，並親自於
      本票、連帶保證書、約定書上簽名。
三、被告丁○○、辛○○、戊○○部分：
    被告丁○○、辛○○、戊○○，均未於言詞辯論期日到場，亦未提出書狀作何聲
    明或陳述。
丙、本院依職權查詢法務部戶役政資訊連結作業，調閱被告戊○○之最新戶籍謄本。
    理      由
甲、程序上之事由：
一、本件依兩造簽訂之約定書第三十七條約定，合意以原告總行所在地之法院為第一
    審管轄法院，而原告總行設於台北市○○區○○路七七號，為本院轄區，則本院
    自有管轄權，核先敘明。
二、被告丁○○、辛○○、戊○○，均未於言詞辯論期日到場，核無民事訴訟法第三
    百八十六條各款所列情形，爰依原告之聲請，由其一造辯論而為判決。
乙、得心證之理由：
一、原告主張：被告良木公司於七十五年七月三十一日，以被告丙○○、丁○○、乙○○、辛○○、戊○○為連帶保證人，與原告簽訂本票一份，向原告借用壹佰萬
    元，約定利息按原告基本放款利率加碼年息百分之一點二五計算，清償期為七十
    六年七月三十一日；並約定逾期清償在六個月以內者，按上開利率百分之十，超
    過六個月者，按上開利率百分之二十計付違約金。詎清償期屆至後，被告良木公
    司未依約清償，尚欠原告壹佰萬元，及分別自七十六年六月一日、同年七月二日
    起算之利息、違約金。爰分別依消費借貸和連帶保證之法律關係，請求被告良木
    公司、丙○○、丁○○、乙○○、辛○○、戊○○連帶給付如主文第一項所示之
    本金、利息、違約金等語。被告良木公司、丙○○、乙○○則對於原告主張之事
    實，予以自認。被告丁○○、辛○○、戊○○，則均未於言詞辯論期日到場，亦
    未提出書狀作何聲明或陳述。
二、本件原告主張之前述事實，業據其提出本票、連帶保證書、放款支出傳票、收入
    傳票各一份、約定書六份為證，核屬相符，亦為被告良木公司、丙○○、乙○○
    所自認。則原告主張之事實，自堪信為真實。
三、按「憑票准於七十六年七月三十一日，無條件擔任支付台灣省合作金庫或其指定
    之人壹佰萬元。利息自發票日起，照貴行訂定之基本放款利率加碼百分之一點二
    五按月計付。未按期攤還本金或繳納利息時，逾期在六個月以內部分，按約定利
    率百分十，逾期超過六個月部分，按約定利率百分之二十計付違約金。」兩造簽
    訂之本票約定有明文。次按，「借用人應於約定期限內，返還與借用物種類、品
    質、數量相同之物。」民法第四百七十八條前段復定有明文。是依首揭本票之約
    定，被告良木公司就上開借款，應於七十六年七月三十一日，清償期屆至後，負
    擔償還上開借款之責任。而上開借款之清償期屆至後，被告良木公司未依約清償
    ，則依前述本票之約定，被告良木公司並應負擔給付遲延利息、違約金之責任。
    故依前述民法第四百七十八條前段之規定，原告主張被告良木公司應負擔返還尚
    積欠之壹佰萬元借款，及如附表所示之利息、違約金，自屬有據。末按，保證債
    務之所謂連帶，係指保證人與主債務人負同一債務，對於債權人各負全部給付之
    責任者而言，此就民法第二百七十二條第一項規定連帶債務文義參照觀之甚明；
    最高法院四十五年度台上字第一四二六號判例，亦著有明文。本件被告丙○○、
    丁○○、乙○○、辛○○、戊○○擔任被告良木公司之連帶保證人，如前所述，
    則依前述最高法院四十五年度台上字第一四二六號判例之意旨，被告丙○○、丁○○、乙○○、辛○○、戊○○自應就被告良木公司向原告借貸之借款，與被告
    良木公司負擔連帶給付責任。從而，原告依消費借貸和連帶保證之法律關係，請
    求被告良木公司、丙○○、丁○○、乙○○、辛○○、戊○○連帶給付如主文第
    一項所示之本金、利息、違約金，為有理由，應予准許。另本件原告陳明願供擔
    保後，請准宣告假執行，核無不合，爰酌定相當之擔保金額，予以准許。
四、據上論結，原告之訴為有理由，依民事訴訟法第三百八十五條第一項前段、第八
    十五條第二項、第三百九十條第二項，判決如主文。
中　　　華　　　民　　　國　　九十一　　年　　　七　　　月　　二十五　　日
   　　　　　　　　　　          民事第六庭法　　　官  姜悌文
右為正本係照原本作成
如對本判決上訴，須於判決送達後廿日內向本院提出上訴狀，並依上訴利益繳納百分
之一點五之上訴費，若未繳納，逕依民事訴訟法施行法第九條之規定，顯然明知上訴
要件有欠缺，駁回上訴。
中　　　華　　　民　　　國　　九十一　　年　　　七　　　月　　二十五　　日
　　　　　　　　　　　　　　　　　　　　　　法院書記官　陳鳳瀴
